# 求助陈版，急急！！！

提问人：1980ldy 时间：2021-12-11 12:47:44
陈版：A公司承建甲公司大型工程项目，B公司与A公司签订设备供货合同，B公司向A公司销售该大型项目中的一个子项目的生产线，销售合同约定：“A公司负责安装B公司销售的该生产线，B公司进行技术指导安装，安装完成后负荷试车生产 5 天，无质量问题视为验收合格”；B公司销售的该生产线 2021 年 6 月已经安装完毕，但由于A公司承建的甲公司整个工程项目尚未完工，导致B公司销售的生产线无法进行“5天负荷试生产”，A公司决定从外部运进部分原料对B公司提供的生产线进行 1 个小时的试车， 2021 年 11 月A公司向B公司出具验收单“生产线运行平稳，各项参数达到设计要求，符合协议质量要求”。
请问题陈版，未按合同要求“进行 5 天负荷试车”，B公司是否可以依据A公司出具的验收单“生产线运行平稳，各项参数达到设计要求，符合协议质量要求”确认收入？

回答人：chenyiwei
这个问题首先要明确A公司依据 1 小时试车结果出具验收单的含义，确保其能否替代（或者A公司是否放弃了）原合同中需满负荷运转 5 天的要求，以及相关法律法规对该种生产线的试运行时间有无强制性规定等。建议通过访谈A公司、咨询律师意见等对此予以进一步明确。需注意执行利用专家工作相关程序。